【裁判字號】    97,訴,1334
【裁判日期】    970819
【裁判案由】    臺灣地區與大陸地區人民關係條例等
【裁判全文】
臺灣彰化地方法院刑事判決              97年度訴字第1334號
公  訴  人  臺灣士林地方法院檢察署檢察官
被      告  乙○○
選任辯護人  許智捷律師
被      告  戊○○  
  .                
                    
選任辯護人  林堡欽律師
上列被告因違反臺灣地區與大陸地區人民關係條例等案件，經臺
灣士林地方法院檢察署檢察官向臺灣士林地方法院提起公訴（96
年度偵字第7744號），經臺灣士林地方法院（97年度訴字第148
號）判決管轄錯誤，移送本院，茲判決如下：
    主  文
乙○○(一)共同違反不得使大陸地區人民非法進入臺灣地區之規定
，處有期徒刑壹年拾月。如附表所示之物沒收之。(二)又共同犯使
公務員登載不實罪，處有期徒刑陸月。如附表所示之物沒收之。
(三)應執行有期徒刑貳年貳月。如附表所示之物沒收之。
戊○○共同犯使公務員登載不實罪，處有期徒刑陸月，如易科罰
金，以新台幣壹仟元折算壹日。如附表所示之物沒收之。
戊○○被訴違反臺灣地區與大陸地區人民關係條例部分，無罪。
    事  實
一、乙○○與丁○○為多年朋友，同住彰化縣伸港鄉，丁○○之
    妻庚○○為大陸地區人民，來台多年，庚○○在大陸地區之
    弟弟辛○○與大陸成年女子壬○○熟識，壬○○專門為人辦
    理非法入台賺取佣金，庚○○經壬○○告知，得悉有大陸女
    子（即戊○○）有意以「假結婚」方式來台非法打工；該大
    陸女子（戊○○）將依約支付壬○○新臺幣（下同）20萬元
    仲介費，其中包含支付予人頭丈夫費用7萬元，希望透過庚○○，在台代為尋覓人頭丈夫。庚○○、丁○○夫妻即尋得
    乙○○願意擔任人頭丈夫。在丁○○、庚○○之安排下，乙○○於民國（下同）95年12月10日搭機前往大陸地區，與壬○○初次見面，再由壬○○安排乙○○、戊○○見面，並三
    人當場言明此為假結婚，目的是為使戊○○得以入台打工。
    至此，乙○○、壬○○、丁○○、庚○○、戊○○等五人，
    形成使公務員登載不實事項於職務上所掌公文書之共同犯意
    聯絡；乙○○、丁○○、庚○○、壬○○等四人則形成使大
    陸地區人民非法入境來台之犯意聯絡。乙○○並於同年月12
    日在大陸地區福建省福州市公證處，辦理與戊○○之結婚登
    記，取得該公證處出具之（2006）榕公證內民字第9231號結
    婚證明書、公證書，於95年12月19日返臺後，並於96年1月
    10日持該不實之結婚公證書至財團法人海峽交流基金會辦理
    認證，取得該會96中核字第003137號證明書。乙○○明知與
    戊○○並無結婚之事實，於96年1月23日填具戊○○入境保
    證書（尚未經警察機關對保）、大陸地區人民入出臺灣地區
    申請書、臺灣地區人民申請大陸地區配偶來臺團聚資料表，
    前往內政部入出國移民署以團聚名義並檢附上開文件，向該
    局承辦人員申請戊○○於96年5月15日來臺，使不知情之主
    管機關實質審查後，核准上開申請，並據以核發戊○○000
    00000000號中華民國臺灣地區入出境許可證乙紙，乙○○將
    該許可證寄往大陸由戊○○收受，戊○○遂持上開許可證，
    於同年5月15日搭乘BR-0868號班機來臺，通過入出國移民署
    國境事務大隊、海關人員等公務查驗通過，非法進入臺灣地
    區。
二、96年5月15日乙○○、庚○○、及庚○○之不知情友人「阿
    宏」等三人，前往臺灣桃園機場接機，待戊○○入關後，乙○○為掩飾戶籍資料將登記大陸籍配偶之事項，將戊○○帶
    往乙○○大姊丙○○（不知情）位於臺北縣土城之住處，虛
    應故事介紹戊○○給丙○○認識。之後隨即由乙○○、庚○○、「阿宏」等人，將戊○○接到「阿宏」位於臺北縣板橋
    市之住處先住二天，庚○○隨即扣留戊○○之護照及旅行證
    ，乙○○當晚自行在臺北縣市自尋住宿地點，並於96年5月
    17日先行返回彰化縣伸港鄉，且在彰化縣某處向電信行購買
    一支0000000000號手機，準備提供給戊○○作為聯絡之用。
    96年5月20日（週日）下午3時許，戊○○、庚○○一同搭車
    由臺北南下到彰化縣與乙○○會合，欲於翌日（96年5月21
    日）辦理相關結婚登記手續，乙○○當場贈予上述00000000
    00號手機給戊○○，以作為日後兩人準備簽證、警察查詢戶
    口時等聯絡使用，並由乙○○、庚○○帶往丁○○家中坐坐
    ，戊○○又被帶往乙○○之伸港鄉家中坐坐（樓下有乙○○
    之妹甲○○經營早餐店），與甲○○（不知情）打招呼虛應
    故事後，乙○○未將戊○○留宿自己家中，反而將戊○○帶
    往汽車旅館投宿。翌日（96年5月21日星期一）上午，按照
    乙○○、壬○○、丁○○、庚○○、戊○○等五人之原訂計
    畫，由乙○○、戊○○二人先往彰化縣伸港鄉戶政事務所，
    填寫內容不實之結婚登記申請書，連同上開在大陸地區所取
    得不實結婚公證書、經財團法人海峽交流基金會認證文件影
    本資料，一併交與該戶政事務所承辦結婚登記業務之公務人
    員，申請登記戊○○為其配偶，使不知情之承辦人員將此不
    實結婚事項登載於其職務上所掌管之戶籍登記簿、戶籍謄本
    公文書上，致生損害於戶政機關對戶籍管理之正確性。
三、96年5月21日辦畢結婚登記後，戊○○與乙○○二人另前往
    彰化縣警察局和美分局辦理流動人口登記（並未提出戶籍謄
    本），使不知情之員警將戊○○為乙○○配偶之不實事項登
    載於員警執掌之戶卡片上（乙○○、戊○○二人此部分所犯
    使公務員登載不實罪未經起訴）。同日下午3時許，乙○○
    送戊○○前往彰化火車站附近之巴士站，戊○○單獨搭車北
    上，到達臺北市後，即於同日18時15分15秒以0000000000號
    手機撥打給乙○○0000000000號手機，表示已平安到達臺北
    ，並隨即於同日18時51分36秒撥打0000000000號電話聯絡「
    貴族公司」應召站經營者癸○○（綽號：文哥，所犯妨害性
    自主罪現正由臺灣臺北地方法院96年度訴字第1948號案件審
    理中）聯絡到應召站上班事情，庚○○隨後北上，並由庚○○按原訂計畫，將戊○○收容於臺北市○○○路○段23號12
    樓之2租處，並由庚○○扣留戊○○之護照、入境許可證等
    ，使其無從自由離開臺灣，以此方式，將戊○○置於實力支
    配下（庚○○所犯妨害性自主罪，目前由臺灣士林地方法院
    97 年度訴字第613號案件審理中），乙○○並於96年5月22
    日20 時許、96年5月24日15時許、96年5月30日11時許、96
    年6月1日8時許多次與戊○○通聯，詢問戊○○之近況，是
    否找到工作？戊○○未坦承自己即將到應召站賣淫，卻佯稱
    在卡拉OK店伴唱云云欲打發乙○○，乙○○聽聞後說要帶人
    北上給戊○○捧場，戊○○連忙說不必了，不要再打電話來
    。96年6月初，戊○○以花名「娜娜」正式在「貴族公司」
    應召站上班，由「文哥」癸○○以電話安排戊○○在臺北地
    區從事性交易，並同時監控之。每次安排性交易之方法，係
    由「貴族公司」之人員先行招攬不特定男客，由公司以
    0000000000 號電話與具有共同營利犯意聯絡之司機子○○
    （現正於臺灣士林地法院97年度訴字第148號案件審理中）
    等人聯繫接送地點，再由子○○或其他不詳司機到戊○○居
    處載送至臺北縣、市賓館或民宅等處從事性交易，每次性交
    易代價3000元，性交易所得均於每次性交易完畢後，交由司
    機保管，每日從事性交易次數5至8次不等。每日性交易完畢
    後，由子○○與「文哥」聯繫，將當日所得全數交付「文哥
    」，「文哥」則規定戊○○每次性交易可分得1300元，其餘
    歸公司所得，唯戊○○性交易所得必須先償還應給付壬○○
    之20萬元債務，該每次1300元報酬則累積一定金額後，由「
    文哥」癸○○在庚○○所住臺北市○○○路○段23號12樓之2
    租處樓下，親自拿給庚○○，再由庚○○於不詳時間以不詳
    方法轉交大陸女子壬○○，在戊○○應分得性交易款項累計
    未達20萬元之前，均無法自公司取得分文薪資。「文哥」癸○○、庚○○、壬○○等人即以此控制戊○○，使其為性交
    易，淪為他人牟取暴利之工具（乙○○就此部分不知情而無
    犯意聯絡）。96年6月17日庚○○有事要回大陸一趟，遂先
    將戊○○之護照及入境許可證等文件拿回丁○○位於彰化縣
    伸港鄉住處，獨留戊○○一人在臺北地區繼續應召賣淫。子
    ○○於96年6月20日晚間9時55分許，駕駛00-0000號自用小
    客車載送戊○○至臺北市○○區○○街211 巷2弄5號1樓與
    嫖客丑○○進行性交易後，隨即為警在臺北市南港區○○○
    路、永吉路口攔檢查獲，並扣得保險套21個、乳液1瓶、避
    孕藥1顆、聯絡手機2支（含上述乙○○提供之0000000000號
    手機）。子○○與戊○○落網後突然失去聯絡，應召站經營
    者「文哥」癸○○，隨即透過管道，得悉乙○○之手機號碼
    ，並於96年6月21日00時02分、00時26分、05時46分、06時
    11分，以0000000000手機聯絡在彰化縣的乙○○，8時14分
    警方准許戊○○使用0000000000號手機聯絡乙○○，戊○○
    在電話中要乙○○到丁○○家中找找有無自己的護照、許可
    證等證件，天亮後乙○○即到丁○○家中拿取上開文件，立
    即北上到臺北市警察局南港分局報到，並於當日（96年6月
    21日）11時35分起接受警訊，警訊筆錄完畢後，乙○○當日
    15時許搭車南下返回彰化，當日20時33分乙○○又接到「文
    哥」0000000000來電詢問今日製作筆錄之案情。警方則依據
    戊○○、乙○○兩人之供述，查悉二人上述「假結婚」使公
    務員登載不實及乙○○使大陸女子非法入境之犯行。
四、案經臺北市警察局南港分局報請臺灣士林地方法院檢察署檢
    察官偵查後，向臺灣士林地方法院起訴，並由該院移轉本院
    審理。
    理  由
壹、有罪部分：
一、本判決引用之下列證據，檢察官及被告均同意具有證據能力
    ，且本院審酌並無任何不法取得之情形，故下列證據之證據
    能力均無疑問，合先敘明。
二、認定事實所憑之證據及理由：
  (一)訊據被告戊○○對於上述使公務員登載不實犯行，自白不諱
    。而另訊據被告乙○○坦承有前往大陸地區與戊○○辦理結
    婚手續，申請戊○○來台，並與戊○○前往辦理結婚登記，
    事發後接到臺北市警察局南港分局接受訊問，以及「文哥」
    先後多次打來電話詢問等事宜，但否認有何使公務員登載不
    實及使大陸女子非法入境之犯行，辯稱：我與戊○○是真結
    婚，我有支付10萬元聘金及贈與毯子，並在大陸地區酒店有
    宴請親友，戊○○臨時說要去臺北找朋友，我不知道她要去
    工作云云。
  (二)關於在大陸假結婚之過程：
  1.95年12月10日乙○○出境到大陸，95年12月12日戊○○與乙○○在大陸公證結婚，95年12月19日乙○○隨即入境回台，
    96 年1月10日乙○○持其與戊○○之結婚證書，前往海基會
    辦理認證，96年1月23日乙○○填具申請戊○○來台之入境
    保證書並申請戊○○來台，96年3月12日11時20分至12時20
    分乙○○在彰化縣警察局專勤隊接受面談，96年3月21日彰
    化縣警察局專勤隊隊長，批示准予乙○○通過面談，96年3
    月29日內政部核發戊○○入境許可證，事由為「團聚」，許
    可停留時間為入境翌日起一個月，許可證有效期限96年9月
    28日。以上事實有被告乙○○之出入境紀錄（士林地檢署96
    年度偵字第7744號卷二P.54）、福建省福州市結婚公證書影
    本（同上卷一P.216-217）、海基會認證書（同上卷一P.118
    ）、入境保證書（同上卷一P.212）、面談紀錄（同上卷一
    P.222）、批核公文影本（卷一P.225）、許可證影本（同上
    卷一P.117）等可資證明。
  2.被告戊○○於本院審理中，以證人身分結證稱：「（你大概
    何時知道乙○○這個名字？）就是第一天見面時... 見面之
    前我只有知道臺灣有人要過來，不知道是何人。（乙○○到
    大陸之前你認識他嗎？）我完全不認識。」「（你來台之前
    有打算與乙○○共同生活經營夫妻關係嗎？）沒有。」「我
    在大陸有跟乙○○說好是假結婚的，沒有真正夫妻關係的那
    種，壬○○也有講清楚的。」「（你在大陸跟乙○○辦理結
    婚登記時，你的親友知道這件事情嗎？）不知道。因為我爸
    爸、媽媽根本不同意我來臺灣。（妳們是否有宴客？）沒有
    。我跟乙○○有吃過飯，但是跟我的親友都沒有吃過飯，只
    有來彰化週日晚上【按：指96年5月20日】那天有吃一桌，
    只是一般的吃飯。（你有無收到乙○○給你的聘金？）沒有
    。（有無收到乙○○給你的婚姻戒指？）他有送給我一個戒
    指，是Ｋ金的戒指，是壬○○及他的男友帶他到商場逛，乙○○說要送一個戒指給我，價值人民幣580元，當時乙○○
    要送我時還很猶豫要不要送。」「（你跟乙○○是假結婚嗎
    ？）是的。（在大陸與乙○○見過幾次面？）從他在大陸那
    天開始陸陸續續，幾次我忘了。」「（你先前在警局面談、
    第一次筆錄你說妳們有電話聯絡半年聯絡感情、收受聘金，
    這些都是假的嗎？）這是壬○○教我這樣說的。」「（你來
    台賺錢是你的唯一目的？）我只是想要來台打工賺錢。（壬○○幫你安排來台你要給他什麼代價？）我要給他20萬元台
    幣，具體內容我不瞭解。20萬元還完之後，我每個月還要給
    老公費3萬元。」「（壬○○到大陸跟你說這些錢要交給誰
    ？）他說他到時候會處理，叫我不用過問。」「我個人有跟
    乙○○說好是假結婚。（你說跟乙○○講好是何時說的？）
    在來台之前，我在大陸辦公證結婚之前說好的。」「（你到
    臺灣之後，有無拿錢給乙○○過？）沒有。」「（就你所知
    ，壬○○有無跟乙○○談到你來臺灣的條件？）這部分我不
    清楚。壬○○有說乙○○買斷7萬元的老公費。（乙○○有
    無要求過你到臺北所賺的錢要交給他？）沒有。」等語，被
    告戊○○已經證述：與被告乙○○素無感情，結婚目的純為
    能來台打工，並明確約定要給被告乙○○7萬元之人頭費用
    ，若20萬元仲介費用還完後，被告戊○○還要按月支付壬○○3萬元費用，被告戊○○與乙○○是「假結婚」，並無共
    同生活之真意。
  (二)關於戊○○非法入境至96年5月20日之過程：
  1.96年5月15日戊○○搭乘BR-0868號飛機由香港入境臺灣，96
    年5月15日16時19分至16時59分，戊○○在臺灣桃園機場通
    過移民署面談，准予入境，通過面談後，戊○○之入境許可
    證入境時間准延長到96年11月15日，以上事實有戊○○之入
    出境紀錄表（同上卷一P.71）、面談紀錄（同上卷一P.12 3
    ）、入境許可證影本（同上卷一P.117）等可資證明。而96
    年5月15日17時14分、17時54分乙○○人在臺灣桃園機場，
    收到庚○○手機打來的電話（通聯紀錄見同上卷一P.155）
    同日22時22分、22時54分，乙○○人在臺北縣土城市，另與
    庚○○通話二通（通聯紀錄見同上卷一P.155）。
  2.被告戊○○於本院審理中，以證人身分結證稱：「（你到台
    灣機場時何人去那邊接你？）庚○○、乙○○、阿宏。」「
    我一開始我到臺灣的前兩天，跟壬○○的男性友人『阿宏』
    住，阿宏住在板橋，後來在臺北跟庚○○一起住，這中間回
    來彰化辦理結婚登記，我在對保之前都住在庚○○那邊，對
    保完之後，我還是回去環河南路那邊住。（你在對保之前住
    在庚○○那邊時，乙○○有無跟你一起在那邊過嗎？）沒有
    ，他根本不知道我住在哪裡，乙○○只是到飛機場，接我吃
    了一頓飯，乙○○從來沒有到過庚○○的住處過。」「下飛
    機當天我有去他大姐丙○○家，本來我不想去，結果庚○○
    說你一定要去，這是男人的面子問題，你一定要去走一走，
    我大概去他家半個小時，後來我就去阿宏家睡覺。我只有見
    過乙○○的大姐這一次。」「（為何說男人的面子問題？）
    這是庚○○說的，乙○○跟別人說他在大陸娶了一個老婆，
    叫我去大姐家走走。不管是什麼原因庚○○叫我怎麼做我就
    怎麼做。（乙○○如何介紹你？）他說台語我聽不懂。（他
    們這些證人對你的感覺是把你當作親人一樣嗎？）我認為是
    普通人，甚至他們都沒有跟我講過話。」等語，證人（乙○○之大姐）丙○○之住所即在臺北縣土城市○○路（見本院
    卷內戶籍資料），被告戊○○入境當日，確實由被告乙○○
    帶往其住在臺北縣土城市大姐住處，但此尚不能明被告乙○○有結婚真意，因被告乙○○之戶籍即將登記配偶，為配合
    此不實登記，只好虛應故事敷衍親人。正如同先前說了一個
    謊，之後只好說更多謊來圓謊，根本不足為奇。被告乙○○
    自96年5月15日接機後，並未將戊○○帶回自家共同生活，
    反而一直交由庚○○等人安排戊○○居住事宜，此與正常婚
    姻生活形態大相逕庭。
  3.96年5月16日07時06分、08時34分、08時35分、15時41分、
    15時58分乙○○在臺北縣土城、臺北市中山區，與庚○○通
    聯多次（同上卷一P.155）。97年5月17日9時0分被告乙○○
    通聯基地台為臺北縣土城市後，相隔一天後，96年5月18 日
    10時31分乙○○才再有通聯紀錄，但通聯地點已回到彰化，
    （同上卷一P.155），而乙○○為戊○○申請之0000000000
    手機，也在96年5月17日19時01分50秒開通（同上卷一P.151
    ）。96年5月20日13時04分、13時14分、22時15分乙○○在
    彰化縣，與庚○○手機多次通聯（同上卷一P.155）。
  4.被告戊○○於本院審理中，以證人身分結證稱：「（乙○○
    在你到臺灣時有無給你5000元及手機0000000000號的電話嗎
    ？）這是分兩次給的。5000元中3000元是由庚○○交給我的
    ，庚○○說這是乙○○要給我的，另外2000元是在丁○○家
    裡乙○○在丁○○樓上給我的，當時只有乙○○及庚○○在
    場。手機是我到彰化，他們來接我時給我的。我不喜歡那個
    顏色，結果乙○○帶我去手機店換顏色，結果換了1700元新
    的手機，是我自己出錢的。」「（你知道乙○○為何要交付
    5000元給你嗎？我不知道。壬○○跟我說我在這邊先放心，
    手機我會先幫忙你叫乙○○買給你。」等語，可知該000000
    0000號手機於96年5月17日開通，是被告乙○○申請的，於
    戊○○96年5月20日搭車到彰化時才交付給戊○○使用，更
    可知戊○○自96年5月15日入境至96年5月20日為止，均未與
    被告乙○○共同生活，此與正常夫妻生活截然不同。又戊○○從入境到被查獲為止，也在臺灣地區生活一個月餘，如果
    戊○○與乙○○真有夫妻之情，乙○○所應履行夫妻照顧義
    務，何止於區區5000元新台幣及一支手機？而依照被告戊○○之證詞，被告乙○○圖謀7萬元人頭費，若為賺取不法利
    益而出一點本錢，也不足為奇，更無法證明雙方是真實夫妻
    生活。
  (三)關於戊○○到彰化縣辦理戶籍登記及使公務員登載不實部分
    ：
  1.96年5月21日（週一）8時46分01秒戊○○在彰化縣，接到庚○○0000000000號電話打來一通電話、戊○○於同日9時27
    分36秒回撥庚○○。同日96年5月21日乙○○與戊○○到伸
    港戶政事務所辦理結婚登記。96年5月21日戊○○與乙○○
    二人前往彰化縣警察局和美分局辦理流動人口登記，但並未
    提出戶籍謄本，96年5月21日15時26分44秒戊○○在彰化火
    車站附近使用手機，而同日18時15時15分戊○○到了臺北火
    車站附近開封街，使用手機撥打給乙○○0000000000報平安
    。以上事實，有手機通聯紀錄（同上卷一P.151-152）、結
    婚登記申請書（同上卷一P.116）、流動人口登記簿影本、
    彰化縣警察局和美分局函覆（本院卷內）等可資證明。
  2.被告戊○○於本院審理中，以證人身分結證稱：「我有在彰
    化住了一個晚上，我第二天結婚登記完當天就去臺北。」「
    我來對保完住了一個晚上，因為當天是禮拜天沒有上班，我
    等星期一辦完戶口我就北上。」「甲○○是我來彰化吃完飯
    的晚上，乙○○有帶我去她家，他告訴我一樓是甲○○夫妻
    在開早餐店，我有看到甲○○，被告說那是他妹妹但是我沒
    有仔細看，甲○○我只有見過這次。」「丁○○我看過，他
    是庚○○的老公，就是我來彰化那天有去丁○○家裡泡茶，
    丁○○只有見過這次。」「我一入境就住在臺北，我是為了
    辦結婚登記才來彰化住了一天，乙○○有帶我去汽車旅館住
    ，我們有睡在一起，我有跟乙○○說我們是假結婚不可以行
    使夫妻行為，但是介紹人壬○○說下次你還要辦簽證，所以
    你一定滿足他一次，我本來不願意，因為這樣我才跟他發生
    一次性關係，不是因為夫妻關係跟他發生性關係的，當天我
    本來要去庚○○家裡住，當天晚上過後我有告訴乙○○以後
    不要再有這種事情，乙○○也有答應，我有跟乙○○說我對
    他沒有感情。」「（據你所知，你來臺灣打工，乙○○可以
    獲得什麼好處？）我不知道，在汽車旅館時我有聽壬○○用
    電話告訴我，他說等一下妳們要同房的時候，你不要過問老
    公費的事情，當天晚上我就問乙○○老公費你知不知道，乙○○說不知道，我就打電話問壬○○，壬○○說老公費是一
    次買斷的，以後我賺的錢與乙○○沒有關係，她說：我買斷
    了就是有給乙○○新台幣7萬元，但是我是聽壬○○說，沒
    有親眼看到。」「（你在96年5月21日聲請登記之後，你上
    臺北，乙○○有無跟你上去臺北？）沒有。他送我到彰化市
    的大巴士車站，我一個人在那裡等車，他就回家。（乙○○
    送你去巴士站之後，他清楚你上臺北的目的？）他說他知道
    ，而且他說找到工作的時候跟他說一下。」等語。另於本院
    訊問事實程序中，以被告身分答稱：「（你在臺北之後有打
    電話給乙○○嗎？）有，我到臺北有打電話告訴乙○○我已
    經到達，除此之外我沒有多說，因為庚○○有交代不能告訴
    乙○○說我與庚○○住在一起」「他知道我要去臺北找工作
    ，但是不知道我要找什麼工作，乙○○並沒有要我把工作的
    錢分給他。」等語（對被告戊○○有證據能力）。由以上通
    聯紀錄與證人（兼被告）戊○○之證詞，可知被告戊○○來
    臺灣並無打算長久與被告乙○○在彰化縣伸港鄉同居，96年
    5 月20日搭車南下彰化之目的，僅為了隔日辦理結婚登記與
    流動人口登記，辦理完畢後，被告乙○○竟未挽留被告戊○○留下來共同生活，反而送戊○○北上非法打工，可知兩人
    並非真心要共同生活，婚姻之名僅不過淪為被告戊○○得以
    來台之管道。而96年5月20日彰化縣某汽車旅館內被告乙○○與戊○○發生一次性關係，純粹是被告乙○○刻意佔人便
    宜，並非兩情相悅之夫妻之實，不能證明雙方是真實結婚。
  3.戊○○96年5月21日回到臺北後，仍與在彰化縣的被告乙○○多次通聯，96年5月22日20時49分59秒、20時51分03秒、
    20時57分21秒戊○○與乙○○00-0000000室內電話通聯3通
    （士林地檢96年度偵字第7744號卷一P.153）。96年5月24
    日15時30分乙○○人在雲林古坑打電話給戊○○2通（同上
    卷一P.156）。96年5月30日11時4分、11時41分、11時42分
    、11時43分、11時54分、12時02分，乙○○在彰化縣共與戊○○通聯6通（同上卷一P.156），96年6月1日08時08分乙○○人在彰化縣，使用手機與戊○○通聯（同上卷一P.156）
    。被告戊○○於本院審理中，以證人身分結證稱：「（你到
    臺北之後直到被逮捕之前，乙○○有無跟你聯絡過？）有。
    我也有打電話給他過，他也有打電話給我。」「雖然是人頭
    老公還是要聯絡，因為以後還是要辦理相關手續。他說派出
    所的人也有到他家查。應該是為了以後簽證方便才聯絡。」
    「（乙○○有無說到臺北去找你？）他問我工作找到了沒有
    ，我說有。我在卡拉ＯＫ，他說要帶人來捧場，我說不必了
    不用上來，我請壬○○說請他不要再打來。」等語。而證人
    （共犯）丁○○於審理中結證稱：「乙○○有帶她【按：戊○○】去我家泡茶，就只有這次，後來我就沒有看到戊○○
    。」「（乙○○的太太跑去臺北工作之後，乙○○有無跑去
    你家抱怨你介紹的大陸太太結果跑掉？）沒有。」等語。可
    知：被告乙○○一直都知悉被告戊○○來台目的是要非法打
    工，即使戊○○入台後沒有與自己共同經營家庭，被告乙○○仍欣然接受。如果本案是如同被告乙○○所辯稱：結婚前
    雙方以電話聯絡培養感情約半年，自己又支付10萬元聘金云
    云，則被告乙○○面對妻子離家不歸，被告乙○○竟然不生
    氣，也不去找媒人抱怨，聽到太太在卡拉OK等聲色場所工作
    （事後才知悉是賣淫），自己可能會戴綠帽，竟然還說要帶
    人去棒場！可知雙方根本不可能是真結婚，否則豈能容忍太
    太如此荒謬行徑而不報警處理。
  (三)關於被告戊○○從事應召賣淫工作，及被查獲過程：
  1.96年5月21日傍晚戊○○搭車由彰化搭車到臺北火車站後，
    隨即於當晚18時51分36秒起至15時56分20秒止，在臺北火車
    站附近開封街，使用手機撥打0000000000給應召站經營者癸○○（綽號：文哥）男子，並於當晚19時00分00秒起、19
    時53分51秒起、20時46分39秒起，與「文哥」癸○○多次通
    聯，當時戊○○仍在開封街附近（以上通聯紀錄，均見士林
    地檢96年度偵字第7744號卷一P. 152）。而96年5月22日、
    23、24日，戊○○仍與「文哥」及庚○○有多次有通聯（同
    上卷一P.153及背面）。直到96年6月20日晚間9時55分許，
    戊○○至臺北市○○區○○街211巷2弄5號1樓與丑○○進行
    性交易後，由馬伕子○○駕駛00-0000號自用小客車，載著
    戊○○，為警在臺北市南港區○○○路、永吉路口攔檢查獲
    ，查獲戊○○來台賣淫事實。
  2.被告戊○○於本院審理中，以證人身分結證稱：「（乙○○
    知道你來台做什麼工作？）他知道我來台的卡拉ＯＫ上班吧
    。（你何時決定要賣淫？）我在大陸有聽壬○○說要安排我
    來座檯或是應召站，要看我怎麼決定，我當時沒有想，我想
    先來了再說。（你決定賣淫的事情是來台之後嗎？）可以這
    麼說。（乙○○知道嗎？）他不知道我在應召站。」「（你
    見過文哥嗎？）有面對面見過，就是剛剛上班第二天的時候
    ，在我住的環河南路樓下便利商店，他帶我去吃牛肉麵。（
    在警訊筆錄你有說到庚○○的手機電話及文哥的手機電話是
    正確的嗎？提示並告以要旨）是正確的，這是憑我的記憶所
    陳述。（你剛才說你的證件被保管部分，你是一到臺灣交給
    何人保管？）是壬○○叫我交給庚○○，是在當天下飛機在
    當晚在阿宏家就將證件交給庚○○保管，我當時有點不願意
    ，但是我的證件還是被扣了，基於朋友關係，我也不好意思
    說太白。（你知道乙○○與文哥他們認識嗎？）我肯定他們
    都不認識。（你有無把乙○○的電話交給文哥？）沒有。（
    為何你在臺北市當天凌晨落網後，到凌晨六點這中間，文哥
    拼命打電話給乙○○？）我不知道，我從來沒有把乙○○的
    電話交給文哥。（最後你的證件是否在南港分局打電話給乙○○拿來的？）我一被抓了之後，乙○○主動打電話給我，
    我當時很害怕我說我的證件沒有在身上，我的證件在庚○○
    那裡，我叫乙○○去庚○○老公家裡看看有沒有我的證件，
    因為當時庚○○回去大陸，回大陸前我們還住在一起，我有
    問起我的證件，她說放在鄉下老公家裡，有時候又說放在銀
    行保險櫃裡，所以當時我跟乙○○講請他去她老公家幫我找
    證件。最後是乙○○做筆錄時拿來的。」「（你是否知道壬○○把你賣淫所得分給乙○○？）就我所知是沒有。賣淫部
    分被告乙○○與應召站不是一夥的。（你在賣淫的時候有遭
    到逼迫嗎？）我在第二天就不想賣淫了，我的證件被扣下來
    。我在大陸對於來台賣淫只知道一點點。（你證件被扣及相
    關賣淫事情，乙○○有參與嗎？）就我所知沒有。就我所知
    ，乙○○只有領取七萬元人頭費，其他我不知道。」「（你
    在96年8月7日檢察官偵訊時，你說你有看到文哥把錢交給鄭
    姐，這是你賣淫的錢還是什麼錢？提示並告以要旨）文哥只
    是跟我說他要把我賣淫所有的錢交給鄭姐，交付時我沒有看
    到，我當時跟鄭姐人都在樓上，後來文哥打電話來說要來交
    錢，鄭姐就下樓去，我沒有跟下去，後來鄭姐有上樓，鄭姐
    上來時都沒有講話。」等語。
  3.被告（兼證人）戊○○證稱被告乙○○與應召站不是同一夥
    的，乙○○只知道自己是非法打工，不知道是賣淫等情。戊○○所稱：該應召站運作模式及「文哥」癸○○將賣淫所得
    比例交給庚○○代收等情，與「貴族公司」應召站負責人己○○於96年12月24日檢察官偵訊中結證：作業模式是有一位
    大陸地區經紀人會先墊付大陸女子來台費用、人頭老公費用
    ，應召站會將抽佣後之賣淫所得交給經紀人用以抵償大陸女
    子之欠款等情（見士林地檢96年度偵字第7744號卷二P.84）
    ，均相吻合。而被告戊○○之經紀人壬○○遠在大陸地區，
    由負責看管之庚○○代收賣淫所得，亦屬合理。而戊○○在
    96 年6月20日落網後，翌日（96年6月21日）凌晨2時5分起
    之第一份警訊筆錄中，已供稱是受到庚○○扣留證件，但96
    年6 月21日當天11時許，卻是由被告乙○○將戊○○的證件
    拿到南港分局交給警方。此一過程十分曲折，但戊○○的證
    詞卻可以清楚解釋這一切。戊○○證稱一下飛機到「阿宏」
    家後，就在不自願的情形下遭庚○○扣留證件，而戊○○與
    庚○○同住期間，屢屢試探問自己證件何在？庚○○有時說
    在彰化伸港丁○○家，有時說在銀行保險箱，說法閃爍其詞
    。而96年7月11日在士林地檢署檢察官偵訊中，戊○○就已
    說明是因為庚○○有事回大陸，所以證件是乙○○到丁○○
    家中找來的等語（同上卷一P.138），而庚○○確實是96年6
    月17日出境而96年6月21日又入境（見庚○○入出境紀錄，
    同上卷一P.187），庚○○就是因為出境到大陸，而將戊○○的證件託付他人，而96年7月11日當時尚在偵查中，戊○○既無委請律師代為打聽消息，又無法閱卷得悉庚○○入出
    境紀錄，卻能將庚○○出境返回大陸之事實講得如此正確！
    可知戊○○確實長久與庚○○共同生活，得知其作息，否則
    絕無可能如此正確陳述。而96年6月21日早上8時14分（戊○○已被逮捕在南港分局拘留中），被告戊○○0000000000號
    手機確實與乙○○00000000000手機通聯110秒（通聯紀錄見
    同上卷一P.157），戊○○證稱就是於該通電話中，叫乙○○到丁○○家中找找有無自己證件，乙○○才真的找到證件
    拿到南港分局。戊○○之證詞完全吻合其他證據，只不過對
    於該通電話證稱是「乙○○主動打電話給我」，然通聯紀錄
    顯示是戊○○打給乙○○，僅此微小細節有所出入而已，其
    餘均為正確，亦能將證件被保管的過程在偵查之初就清楚交
    代，故其證詞可堪採信。
  4.96年6月20日21時55分戊○○與馬伕子○○落網後，隨即被
    警方扣得該二人手機，故無法輕易接聽電話。應召站方面無
    法聯絡戊○○、子○○，「文哥」癸○○竟隨即於96年6月
    21日00時02分、00時26分、05時46分、06時11分，使用0000
    000000手機聯絡遠在彰化縣的被告乙○○，通話時間長達
    193秒、176秒、193秒、193秒。96年6月21日02時05分至05
    時05分，戊○○才在南港分局製作第一份筆錄，8時14分戊○○獲准以手機打電話聯絡被告乙○○，而11時許乙○○已
    趕抵南港分局，於11時35分至13時05分接受警方訊問製作筆
    錄，15時03分至16時44分乙○○通聯基地台由臺北、桃園、
    新竹、苗栗，往彰化縣移動，16時44分已返抵彰化縣伸港鄉
    住處，當日20時33分，乙○○人在彰化縣內，卻又接到應召
    站負責人「文哥」0000000000來電關心（以上通聯紀錄均見
    同上卷一P.157）。以上過程，極不尋常，戊○○已結證：
    自己從未將乙○○的電話號碼報給「文哥」或其他應召站人
    員。但「文哥」卻在戊○○失去聯絡後，立即透過管道找到
    乙○○詢問下落，應係透過經紀人壬○○之管道得悉被告乙○○電話。而且在96年6月21日以前，檢察官調閱之96年5月
    2日至96年6月21日之被告乙○○通聯紀錄中，都沒有「文哥
    」0000000000電話號碼出現過。此正好可以證明，被告乙○○確實與應召站「文哥」等人不是一夥共同犯案者，乙○○
    遠在彰化縣生活，也沒有參與臺北「貴族公司」應召站之經
    營。被告乙○○於本院審理中，坦承確實有接到自稱戊○○
    大陸友人的關心電話，然衡諸常情，被告寅○○是遭到騙婚
    ，或者被告戊○○無故離家出走，應召站人員對被害人避之
    唯恐不及，何以還多次通聯打聽戊○○下落？如果是真結婚
    ，則戊○○下落是被告乙○○的家務事，何必回答該自稱戊○○朋友之陌生男子，而且通話多達五通之多？可知被告乙○○絕非無辜受冤屈之人。
  (四)雖然證人丁○○、甲○○、丙○○證稱：96年5月15日或20
    日被告乙○○曾經帶同戊○○來訪，或是曾經接到戊○○從
    大陸打來電話要找乙○○等情，然此等事實均無法證明被告
    乙○○與戊○○是真結婚，這有可能是為了掩人耳目虛應故
    事而已。況且被告戊○○從入境臺灣後，僅為了辦結婚登記
    、流動人口登記而到過彰化縣一夜而已，其餘時間均在臺北
    打工謀生，與被告乙○○並無共同生活事實，且依照戊○○
    證稱當時是向被告乙○○稱自己在卡拉OK聲色場所上班，被
    告乙○○對此不但未反對，且多次通聯詢問近況，還說要帶
    人去捧場，天底下豈有此種夫妻關係？而且被告乙○○還辯
    稱曾支付戊○○10萬聘金云云，若已支付聘金還要容忍可能
    戴綠帽風險，此種辯解難以採信，故證人丁○○、甲○○、
    丙○○於本院審理中雖證稱被告乙○○是真結婚云云，亦無
    法採信，不足以作為對被告有利之證據。
  (五)查臺灣地區人民與大陸地區人民結婚之方式及其他要件，依
    行為地之規定，臺灣地區與大陸地區人民關係條例第52條第
    1項定有明文。而大陸地區現施行之中華人民共和國民法通
    則第58條第1項第4款則規定「惡意串通，損害國家、集體或
    第三人利益之行為無效」，可知臺灣地區之人民在大陸地區
    與大陸地區之人民假結婚者，依大陸地區現行有效之法規則
    屬無效。戊○○係大陸地區人民，被告係臺灣地區人民，然
    其通謀虛偽之結婚，依臺灣地區與大陸地區人民關係條例第
    52條第1項規定，以行為地即大陸地區之法律為應適用之準
    據法，均因其等並無結婚之合意之惡意串通，而屬無效。次
    按大陸地區人民非經主管機關許可，不得進入臺灣地區，臺
    灣地區與大陸地區人民關係條例第10條第1項定有明文。而
    大陸地區人民，其父母、配偶或子女在臺灣地區設有戶籍者
    ，得申請進入臺灣地區探親，大陸地區人民進入臺灣地區許
    可辦法第3條第1項第3款規定甚明。另按臺灣地區與大陸地
    區人民關係條例第79條第1項對於違反同條例第15條第1款所
    定不得使大陸地區人民非法進入臺灣地區之處罰，旨在防止
    大陸地區人民非法進入臺灣地區，以維護臺灣地區之安全與
    安定；所稱「非法」，自應從「實質上之合法性」予以判斷
    ，凡評價上違反法秩序之方法，均屬「非法」。參照行政程
    序法第119條第1款、第2款規定，受益人以詐欺、脅迫或賄
    賂方法，使行政機關作成行政處分者；或對重要事項提供不
    正確資料或為不完全陳述，致使行政機關依該資料或陳述而
    作成行政處分者，其信賴不值得保護。故在大陸地區通謀虛
    偽結婚，以不實之結婚證明辦理相關戶籍登記、入境等手續
    ，憑以進入臺灣地區，其所持之入境許可文件雖係入出境主
    管機關所核發，形式上為合法，但因以詐欺方法而取得，即
    不具實質上之合法性，仍屬非法進入臺灣地區（最高法院94
    年度臺上字第1064號判決要旨參照）。
  (六)此外，本案另有證人（馬伕）子○○96年6月21日警訊筆錄
    （士林地檢96年度偵字第7744號卷一P.19）、同日於內勤檢
    察官偵訊筆錄中結證內容（同上卷一P.84）、96年9月11日
    於檢察官偵訊中陳述（同上卷二P.17），及證人（嫖客）丑
    ○○於96年6月20日警訊筆錄（同上卷一P.30）、證人（應
    召站負責人）己○○於96年12月24日檢察官偵訊中結證內容
    （同上卷二P.84）、證人（為戊○○在臺北租處之名義承租
    人）卯○○於96年8月7日檢察官偵訊中結證內容（同上卷一
    P.175）、證人（為戊○○找到承租名義人卯○○之介紹人
    ）辰○○於96年8月7日於檢察官偵訊中結證（同上卷一P.17
    5）、證人丁○○96年8月7日於檢察官偵訊中結證（同上卷
    一P.180）等可資參酌。至被告乙○○辯稱是真結婚云云，
    則顯係事後卸責之詞，無可採信。綜上所述，本件事證明確
    ，被告乙○○與戊○○之犯行堪以認定，應依法論科。
三、論罪科刑：
  (一)96年1月23日被告乙○○，持內容不實之結婚公證書、海
    基會認證證明書等，據以向入出境管理局申請使大陸地區女
    子戊○○來台，而使主管機關受矇騙，核發給大陸地區女子
    戊○○「中華民國臺灣地區旅行證」，使被告戊○○96年5
    月15日得以入境臺灣。被告乙○○為使大陸地區人民戊○○得以合法身分居留臺灣地區，竟由被告乙○○、戊○○於
    96年5月21日前往伸港戶政事務所辦理結婚登記，而使戶政
    機關憑以登載上開虛偽不實之結婚資料於其職務上所掌之戶
    籍登記簿及戶籍謄本內，足以生損害於戶政機關管理戶籍之
    正確性。故核被告乙○○上述所為，係違反臺灣地區與
    大陸地區人民關係條例第15條第1款之規定、應依同條例第
    79條第1項論處，及犯刑法第214 條之使公務員登載不實文
    書罪。又被告乙○○所犯上開「使公務員登載不實罪」「使
    大陸地區人民非法入境罪」二罪，犯罪時間地點不同，犯意
    個別，應分論併罰。
  (二)起訴書雖認為被告乙○○構成臺灣地區與大陸地區人民關係
    條例第79條第2項「意圖營利」之加重處罰規定，然「意圖
    營利」本質上指有營業計畫或有以此為業務之類似情況，並
    非所有獲得不法報酬者都可稱謂意圖營利，又參照該條第2
    項係於92年10月29日總統華總一義字第09200199770號令修
    正公布，由行政院臺秘字第0920069517號令指定第79條自92
    年12月31日施行。該次修訂增加「意圖營利」之處罰類型，
    依據立法院第五屆第二會期第12次會議議案關係文書中，記
    載行政院提議之修法理由為：「鑑於大陸地區人民以假結婚
    方式非法進入臺灣地區情況日趨嚴重.. 應適度調高居間仲
    介使大陸地區人民非法進入臺灣地區之刑責.. 增訂第二項
    意圖營利而犯第一項之罪規定.. 」。故該「意圖營利」加
    重類型，係主要處罰「居間仲介」等以此為營利方法者，並
    非一概擴大到任何獲取報酬者皆構成加重事由，否則將有違
    反刑罰謙抑及比例原則之虞。起訴法條尚有未洽，應予變更
    。
  (三)被告戊○○僅犯刑法第214條使公務員登載不實罪。
  (四)被告乙○○、證人丁○○、大陸女子庚○○、壬○○等四
    人就「使大陸地區人民（戊○○）非法入境臺灣」罪，有犯
    意聯絡及行為分擔，應依刑法第28條論以共同正犯。被告
    乙○○、戊○○、證人丁○○、大陸女子壬○○、庚○○等
    五人，對「使公務員登載不實文書」罪部分，有犯意聯絡及
    行為分擔，應依刑法第28條論以共同正犯。
  (五)爰審酌：被告乙○○罔顧國家安全、社會治安秩序維護之不
    易，利用以假結婚之方式使大陸地區女子戊○○非法入境臺
    灣地區，使國家安全流於空洞，嚴重影響臺灣地區社會治安
    、秩序，情節非輕，不宜輕縱，且被告乙○○犯後否認犯行
    ，欠缺懺悔之心，犯後態度不佳，被告戊○○使公務員登載
    不實部分，亦使戶籍管理失其正確性，但戊○○犯後已坦承
    犯行，態度良好等一切情狀，各量處如主文所示之刑，戊○○部分諭知易科罰金折算標準，及就被告乙○○部分定應執
    行刑，以資懲儆。
  (六)被告乙○○、戊○○假結婚之中華人民共和國福建省福州巿
    公證處結婚公證書、財團法人海峽交流基金會就上開公證書
    所為之證明文件、戊○○之入境許可證等，雖未扣案，但係
    被告乙○○所有且供犯本案二項罪名犯罪所用之物，爰依刑
    法第38條第1項第2款之規定併予宣告沒收如主文所示。
  (七)又被告上揭犯罪時間，均已在96年4月24日以後，不適用中
    華民國96年罪犯減刑條例，併予說明。
  (八)又起訴書論罪欄記載被告乙○○、戊○○犯刑法216條、第
    214 條之「行使」使公務員登載不實文書罪，然起訴書之犯
    罪事實內，並沒有記載乙○○如何「行使」之過程，無法證
    明構成此部分罪名，而此部分若成立犯罪，與本院認定成立
    之刑法214條「使公務員登載不實罪」犯行，乃高度低度之
    吸收關係，故不另為無罪諭知。
  (九)證人丁○○共犯責任部分，應由檢察官另行起訴。
五、適用法律：
  (一)應依刑事訴訟法第299 條第1 項前段、第300條。
  (二)臺灣地區與大陸地區人民關係條例第79條第1項、第15條第1
    款，刑法第11條前段、第28條、第214條、第41條第1項前段
    、第51條第5款、第38條第1項第2款，刑法施行法第1條之1
    第1項，第2項前段。
貳、無罪部分：
一、起訴及審理範圍之確定：
  1.按刑事訴訟法第268條規定「法院不得就未經起訴之犯罪審
    判。」法院審理判決之範圍，原則上均依照檢察官起訴書所
    列範圍。雖然訴訟程序中會有審理範圍增加、減少之情形，
    但依照同法第265條規定：「（第1項）於第一審辯論終結前
    ，得就與本案相牽連之犯罪或本罪之誣告罪，追加起訴。（
    第2項）追加起訴，得於審判期日以言詞為之。」追加起訴
    需表明「追加」意旨，若未表明追加意旨而係以「更正」形
    式為之，當視更正之範圍是否已影響起訴事實之同一性而決
    定。又同法第269條規定：「（第1項）檢察官於第一審辯論
    終結前，發見有應不起訴或以不起訴為適當之情形者，得撤
    回起訴。（第2項）撤回起訴，應提出撤回書敘述理由。」
    撤回起訴書效力等同不起訴處分書，必須以書面方式為之，
    若未以撤回書形式，僅以言詞更正或書面補充理由書，其更
    正是否有效，則應視更正範圍是否以影響起訴事實同一性而
    定。
  2.最高法院95年度台上字第2633號判決意旨：「訴經提起後，
    於符合刑事訴訟法第265條之規定，固許檢察官得為訴之追
    加，但仍以舊訴之存在為前提；必要時，檢察官亦得依同法
    第269條規定，以『撤回書』敘述理由請求撤回起訴；惟單
    一案件之事實，僅就一部分事實撤回起訴，基於審判不可分
    之關係，並不生撤回效力，而犯罪事實之一部減縮（即起訴
    事實大於判決事實），應分別情形於理由內為說明，刑事訴
    訟法對此尚無所謂擬制撤回起訴之規定。又本法亦無如民事
    訴訟法設有訴之變更之規定，得許檢察官就其所起訴之被告
    或犯罪事實加以變更，其聲請變更，除係具有另一訴訟之情
    形，應分別辦理外，並不生訴訟法上之效力，法院自不受其
    拘束。司法審判實務中，到庭實行公訴之檢察官於其提出訴
    書所載犯罪事實不盡相同之情形。於此，應先究明其論告之
    『論告書』或於言詞辯論時所為之主張或陳述，常有與起時
    之所述，究屬訴之追加、撤回或變更範疇，抑或原本係屬於
    起訴效力所及之他部事實之擴張、或起訴事實之一部減縮，
    而異其處理方式（如屬後者事實之擴張、減縮，應僅在促使
    法院之注意，非屬訴訟上之請求）。除撤回起訴已生效力，
    其訴訟關係已不存在，法院無從加以裁判外，其他各種情形
    ，法院自不得僅就檢察官論告時所陳述或主張之事實為裁判
    ，而置原起訴事實於不顧。」可資參照。
  3.公訴檢察官於97年5月28日準備程序中口頭更正，並以97 年
    度蒞字第4848號補充理由書書面更正稱：並未起訴戊○○涉
    犯違反臺灣地區與大陸地區人民關係條例第79條第2項等語
    。然起訴書犯罪事實欄明確記載「乙○○、戊○○與壬○○
    即共同基於使公務員登載不實結婚登記、使大陸地區人民非
    法進入臺灣地區之犯意聯絡」，所犯罪名欄亦無區分被告戊○○就被告乙○○之所犯罪名犯意聯絡範圍，故依照起訴書
    文義，被告戊○○確實被起訴違反臺灣地區與大陸地區人民
    關係條例第79條第2項罪名。
二、公訴意旨另以：被告戊○○基於使大陸地區人民非法進入臺
    灣地區之犯意聯絡，以上述假結婚方式申請來台，觸犯臺灣
    地區與大陸地區人民關係條例第79條第2項之罪嫌。
三、按臺灣地區與大陸地區人民關係條例第15條第一款規定：「
    下列行為不得為之：一、『使』大陸地區人民非法進入臺灣
    地區。」自上開法條觀之，既曰「使.. 非法進入臺灣地區
    」，適用於本案，被告戊○○是行為客體，而被告乙○○才
    是行為主體，行為客體不可能是本條犯罪之處罰對象。被告
    戊○○入境從事與許可目的不相符之活動，治安機關得依據
    同上條例第18條予以強制出境，但此為行政措施而已，並非
    刑事犯罪，被告戊○○應負擔之行政責任，與被告乙○○所
    負擔之刑事責任，有類似對向犯之對立關係，行為各有目的
    ，應各自負責。本案既無臺灣地區與大陸地區人民關係條例
    第79條第1項違反同條例第15條問題，當亦無構成第79條第2
    項「意圖營利」加重處罰之問題。起訴書記載被告戊○○犯
    上述臺灣地區與大陸地區人民關係條例第79條第2項之罪嫌
    ，所指控之犯罪時間，刑法已無牽連犯規定，而且非法入境
    與登載不實時間亦不相同，不可能有指控想像競合問題，故
    依照起訴書意旨，當指被告戊○○所犯使公務員登載不實罪
    、非法入境罪為數罪併罰關係，故應於主文內顯現：被告戊○○被訴違反臺灣地區與大陸地區人民關係條例第79條第2
    項部分無罪之諭知。
四、適用法律：刑事訴訟法第301條第1項。
本案經檢察官林宏昌到庭執行職務。
中    華    民    國    97    年    8    月    19    日
                  刑事第八庭    審判長法官  李雅俐
                                法      官  唐中興
                                法      官  葉明松
以上正本證明與原本無異。
如不服本判決，應於判決送達後10日內，向本院提出上訴書狀，
上訴書狀應「敘述具體上訴理由」，並按他造當事人之人數附繕
本。「切勿逕送上級法院」。
中    華    民    國    97    年    8    月    19    日
                                書  記  官  施秀青
附表：
乙○○與大陸女子戊○○結婚之中華人民共和國福建省福州巿公
證處結婚公證書、財團法人海峽交流基金會就上開公證書所為之
證明文件、戊○○00000000000號中華民國臺灣地區入出境許可
證。
【附錄本判決論罪科刑法條全文】：
中華民國刑法第214條
（使公務員登載不實罪）
明知為不實之事項，而使公務員登載於職務上所掌之公文書，足
以生損害於公眾或他人者，處3年以下有期徒刑、拘役或5百元以
下罰金。
臺灣地區與大陸地區人民關係條例第15條
下列行為不得為之：
一、使大陸地區人民非法進入臺灣地區。
二、明知臺灣地區人民未經許可，而招攬使之進入大陸地區。
三、使大陸地區人民在臺灣地區從事未經許可或與許可目的不符
    之活動。
四、僱用或留用大陸地區人民在臺灣地區從事未經許可或與許可
    範圍不符之工作。
五、居間介紹他人為前款之行為。
臺灣地區與大陸地區人民關係條例第79條
（罰則）
違反第15條第1款規定者，處1年以上7年以下有期徒刑，得併科
新臺幣一百萬元以下罰金。
意圖營利而犯前項之罪者，處3年以上10年以下有期徒刑，得併
科新臺幣五百萬元以下罰金。
前二項之首謀者，處5年以上有期徒刑，得併科新臺幣一千萬元
以下罰金。
前三項之未遂犯罰之。
中華民國船舶、航空器或其他運輸工具所有人、營運人或船長、
機長、其他運輸工具駕駛人違反第15條第1款規定者，主管機關
得處該中華民國船舶、航空器或其他運輸工具一定期間之停航，
或廢止其有關證照，並得停止或廢止該船長、機長或駕駛人之職
業證照或資格。
中華民國船舶、航空器或其他運輸工具所有人，有第1項至第4項
之行為或因其故意、重大過失致使第三人以其船舶、航空器或其
他運輸工具從事第1項至第4項之行為，且該行為係以運送大陸地
區人民非法進入臺灣地區為主要目的者，主管機關得沒入該船舶
、航空器或其他運輸工具。所有人明知該船舶、航空器或其他運
輸工具得沒入，為規避沒入之裁處而取得所有權者，亦同。
前項情形，如該船舶、航空器或其他運輸工具無相關主管機關得
予沒入時，得由查獲機關沒入之。


司法院資訊處製作；財團法人民間司法改革基金會備份。
